臺灣桃園地方法院民事裁定　　　　　 107年度桃簡字第1637號
上　訴　人
即　被　告
即反訴原告　廖南鎮　
　　　　　　詹鵬緯　



　　　　　　清富纖維股份有限公司

法定代理人　簡王阿月


上列上訴人與被上訴人黃麗純等間請求拆屋還地事件，上訴人對
於民國110 年3 月19日本院第一審判決提起上訴，本院裁定如下
：
    主    文
上訴人應於本裁定送達後五日內，補繳第二審裁判費新臺幣104,
410 元，逾期未繳納，即駁回其上訴。
    理    由
一、按提起民事第二審上訴，應依民事訴訟法第77條之16第1 項
    規定繳納裁判費，此為必須具備之程式。上訴不合程式或有
    其他不合法之情形而可以補正者，原第一審法院應定期間命
    其補正，如不於期間內補正，應以裁定駁回之，同法第442
    條第2 項亦有明文。次按訴訟標的之價額，由法院核定。核
    定訴訟標的之價額，以起訴時之交易價額為準；無交易價額
    者，以原告就訴訟標的所有之利益為準；以一訴主張數項標
    的者，其價額合併計算之。又訴訟標的之價額不能核定者，
    以第466 條所定不得上訴第三審之最高利益額數加10分之1
    定之，民事訴訟法第77條之1 第1 項、第2 項、第77條之2
    第1 項前段、第77條之12分別定有明文。又定不動產界線之
    訴訟，係指不動產之經界不明，或就經界有爭執而求定其界
    線所在之訴訟而言，屬財產權之爭執，因其訴訟標的價額不
    能核定，應依民事訴訟法第77條之12之規定計算裁判費。
二、經查，上訴人就其於第一審本訴敗訴部分暨反訴敗訴部分提
    起上訴，並聲明：本訴部分：㈠原判決廢棄；㈡被上訴人於
    第一審之訴及假執行均駁回。反訴部分：㈠確認上訴人清富
    纖維股份有限公司所有座落桃園市○○區○○段000 地號土
    地與被上訴人所有座落桃園市○○區○○段000 地號土地間
    之界址，應如原判決附圖二所示之A2-L2 綠色虛線；㈡確認
    上訴人清富纖維股份有限公司所有座落桃園市○○區○○段
    000 地號土地與被上訴人所有座落桃園市○○區○○段0000
    0 地號土地間之界址，應如原判決附圖二所示之L2-B2 綠色
    虛線；㈢確認上訴人廖南鎮所有座落桃園市○○區○○段00
    0 地號土地與被上訴人所有座落桃園市○○區○○段00000
    地號土地間之界址，應如原判決附圖二所示之B2-C2 綠色虛
    線；㈣確認上訴人詹鵬緯所有座落桃園市○○區○○段000
    地號土地與被上訴人所有座落桃園市○○區○○段000 地號
    土地間之界址，應如原判決附圖二所示之C2-D2 綠色虛線。
    核其本訴部分，係請求將被上訴人於第一審之全部主張廢棄
    ，則此部分上訴人之上訴利益，即應為原判決本訴部分之訴
    訟標的價額核定之，即325,280 元。至上訴人就反訴部分之
    上訴利益，為原告所有之桃園市○○區○○段000 地號、25
    1 地號、253 地號分別與同段228 地號、250-2 地號、250-
    1 地號、250 地號土地之界址，即各應為1,650,000 元，為
    訴之客觀合併，揆諸前揭說明，上訴人就本件反訴訴訟標的
    所有之利益，應就上開各項標的之價額合併計算之。準此，
    本件上訴聲明範圍內之訴訟標的價額及金額，合計應為6,92
    5,280 元（計算式：1,650,000 元×4 ＋325,280 元＝6,92
    5,280 元），應徵第二審裁判費104,410 元，未據上訴人繳
    納。茲限上訴人於收受本裁定後5 日內逕向本院如數補繳，
    逾期不繳，即駁回上訴。
三、爰裁定如主文。
中    華    民    國   110    年    11    月    5     日
                  桃園簡易庭  法  官  曾耀緯
以上正本係照原本作成。
本裁定不得抗告。
中    華    民    國   110    年    11    月    5     日
                              書記官  張俊睿